【裁判字號】    89,上易,1621
【裁判日期】    890530
【裁判案由】    竊盜
【裁判全文】
臺灣高等法院刑事判決                          八十九年度上易字第一六二一號
    上  訴  人
    即  被  告  甲○○
右上訴人因竊盜案件，不服臺灣板橋地方法院八十九年度易字第二一四號，中華民國
八十九年二月十六日第一審判決（起訴案號：臺灣板橋地方法院檢察署八十八年度偵
字第二三七一三號）提起上訴，本院判決如左：
    主  文
上訴駁回。
    事  實
一、甲○○曾於民國（下同）八十四年間，因竊盜案件，經台灣台北地方法院判處有
    期徒刑一年六月，於八十五年七月九日經本院駁回上訴確定在案，於八十六年七
    月十二日縮短刑期假釋出獄，於八十七年二月十四日因假釋期滿執行完畢。竟仍
    不知悛悔，復與楊日文（已經原審為不受理之判決確定）共同意圖為自己不法之
    所有，基於犯意之聯絡，於八十八年十月二十一日凌晨一時三十分許，在台北縣
    永和市○○路、永平路口，沿保安路方向，由甲○○在路旁把風，而由楊日文持
    其所有之鑰匙一支，開啟路邊計時器之方式，接續竊取由台北縣政府路邊停車收
    費管理處永和場所保管之路邊計時器內之硬幣，共計竊得新台幣（下同）一萬一
    千零五十元。嗣經警接獲檢舉，在永和市○○路、保福路口附近查獲楊日文及甲
    ○○，楊日文趁隙將行竊所使用之鑰匙一支丟棄而滅失，另在甲○○所攜帶見警
    前來即藏置於路邊汽車輪胎旁之手提包取出上開硬幣。
二、案經臺北縣警察局永和分局報告臺灣板橋地方法院檢察署檢察官偵查起訴。
    理  由
一、訊據被告甲○○對於在上開時地為警查獲，並起出上開硬幣共一萬一千零五十元
    之事實固不諱言，惟否認有何竊盜之犯行，辯稱：伊並未把風，當時僅係受楊日
    文通知，前去受償先前楊日文所積欠伊之款項而已云云，共犯楊日文於檢察官偵
    查時並附和其詞。
二、惟查，右揭在台北縣永和市○○路、永平路口，沿保安路方向，由被告甲○○在
    路旁把風，而由楊日文持其所有之鑰匙一支，開啟路邊計時器之方式，接續竊取
    由台北縣政府路邊停車收費管理處永和場所保管之路邊計時器內之硬幣，共計竊
    得一萬一千零五十元之事實，業據被告甲○○於警訊中坦承不諱（見偵查卷第五
    、六頁），核與共犯楊日文於警訊中供述共同竊盜之情節相符（同上卷第七、八
    頁），並經證人即接獲檢舉到場查獲之警員周育德於原審到庭證稱：「當時我輪
    值，接獲報案說在永和保安路上有二人在偷計時器內零錢，我就騎腳踏車前往，
    先發現楊日文，後來又在旁邊看到甲○○，手上拿一個黑色手提包，我喝令他不
    要動，他往前跑，並將手提包放在路口一廂型車下，在派出所我問楊日文，他承
    認有偷，並說甲○○在對面把風，楊日文位子較亮，張某位子較暗，他們說一起
    從三重搭計程車到永和」等語（見原審卷第三十七、三十八頁）屬實。復有證人
    即台北縣政府路邊停車收費管理處永和場承辦人乙○○所出具之贓物認領保管單
    在卷（見偵查卷第十三頁）可稽。又上開路段之計時器共計三十六個，查獲時其
    內大多無硬幣，只有一、二個內有二、三個硬幣等情，並經證人乙○○於偵查中
    結證（見偵查卷第四十頁反面）無訛，而查獲當時正值凌晨一時許之深夜，苟被
    告楊日文擬償還被告甲○○錢財，衡諸常情，焉有相約於此凌晨深夜、在四下無
    人之路邊計時器旁還款之理；且所還之金額一萬一千零五十元竟全是硬幣，在燈
    光不明，又無桌椅之情況下，被告甲○○不但無法清點，且徒增攜帶及利用之不
    便；再如被告甲○○確係前去受償還款，心中自然坦蕩，何以見到警員即證人周
    育德時，會立即將盛裝硬幣之手提包藏置於汽車輪胎旁，企圖藏匿？足見被告甲
    ○○所辯均屬事後卸責之詞，不足採信。而共犯楊日文於偵查中所供，與前揭事
    證不符，應係事後迴護之詞，亦不足憑。是本件事證明確，被告犯行堪以認定，
    應予依法論科。
二、查被告甲○○意圖為自己不法之所有，而竊取他人之動產，核其所為，係犯刑法
    第三百二十條第一項之竊盜罪。其與楊日文間，有犯意之聯絡及行為之分擔，均
    應依刑法第二十八條規定論以共同正犯。又被告甲○○前於八十四年間，因竊盜
    案件，經台灣台北地方法院判處有期徒刑一年六月，於八十五年七月九日經本院
    駁回上訴確定在案，於八十六年七月十二日縮短刑期假釋出獄，並於八十七年二
    月十四日因假釋期滿執行完畢，有台灣高等法院檢察署刑案紀錄簡覆表一件在卷
    可稽，其於有期徒刑執行完畢後五年內再犯本件有期徒刑以上之罪，為累犯，應
    依法加重其刑。
三、原審因以被告罪證明確，適用刑法第二十八條、第三百二十條第一項、第四十七
    條，罰金罰鍰提高標準條例第一條前段之規定，併審酌被告甲○○正值壯年，前
    有竊盜前科，猶不知憑己力工作賺錢，竟以不正當手段竊取公有財物，及其犯罪
    動機、目的、手段、竊得財物達一萬一千零五十元及犯罪後仍不知悔改，猶飾詞
    圖卸，毫無悔意等一切情狀，量處有期徒刑四月，以資矯正，並說明共犯楊日文
    行竊所用之鑰匙一支已因丟棄滅失而不存在，為免日後執行之困難，爰不為沒收
    之諭知，認事用法，經核均無違誤，量刑亦稱妥適。被告執持前詞，提起上訴，
    而指摘原判決不當，為無理由，應予駁回。
據上論斷，應依刑事訴訟法第三百六十八條，判決如主文。
本案經檢察官洪威華到庭執行職務。
中    華    民    國    八十九    年      五        月     三十         日
                        臺灣高等法院刑事第四庭
                            審判長法  官  蔡  永  昌
                                  法  官  許  宗  和
                                  法  官  徐  昌  錦
右正本證明與原本無異。
不得上訴。
                                  書記官  吳  金  來
中    華    民    國    八十九    年      六        月      三          日
附錄：本案論罪科刑法條全文
刑法第三百二十條第一項
意圖為自己或第三人不法之所有，而竊取他人之動產者，為竊盜罪，處五年以下有期
徒刑、拘役或五百元以下罰金。


司法院資訊處製作；財團法人民間司法改革基金會備份。
